【裁判字號】    97,聲,40
【裁判日期】    970131
【裁判案由】    訴訟救助
【裁判全文】
臺灣高等法院民事裁定                    97年度聲字第40號
聲  請  人  甲○○    台北縣土城市○○街56號3樓
            乙○○○
上列聲請人因與相對人臺灣台南地方法院等間訴訟救助抗告事件
，聲請訴訟救助，本院裁定如下：
    主  文
聲請駁回。
    理  由
一、聲請人前聲請訴訟救助，經臺灣板橋地方法院裁定駁回（96
    年度救字第140號），聲請人不服提起抗告（本院96年度抗
    字第158號），並就抗告裁判費1000元部分，為本件訴訟救
    助之聲請，合先說明。
二、按聲請訴訟救助，依民事訴訟法第109條第2項、第284條規
    定，應提出能供即時調查之證據，以釋明請求救助之事由，
    是法院調查聲請人是否無資力支出訴訟費用，專就聲請人提
    出之證據為之，如聲請人並未提出證據，或依其提出之證據
    ，未能信其無資力支出訴訟費用之主張為真實，即應將其聲
    請駁回，並無派員另為調查之必要（最高法院26年滬抗字第
    34號判例參照）。
三、聲請意旨略以：聲請人甲○○僅有面積19平方公尺之畸零田
    地，價值新臺幣（下同）26萬3580元，符合社會救助法之低
    收入戶標準，且依行政院規定無收入之畸零田地不列入資力
    。聲請人乙○○○係90高齡老人，每月只有3000元老人年金
    。又聲請人甲○○自96年8月1日起即失業，復行將屆滿65歲
    ，覓職不易，至今只有做零工8天，領4400元，且動產僅有
    值6000元，符合低收入戶之標準，為此聲請准予訴訟救助云
    云。
四、經查：聲請人為本件訴訟救助聲請，固據其等提出財政部台
    灣省北區國稅財產歸屬資料清單、94年度綜合所得稅各類所
    得資料清單、乙○○○存摺等件為證（見本院卷第4至6頁）
    。然查，依聲請人所提財政部台灣省北區國稅財產歸屬資料
    清單所示，聲請人名下均各有土地一筆，依公告現值計算總
    價額各為25萬2120元；聲請人乙○○○自陳按月領有3000元
    敬老津貼，並有所提存摺影本可佐，聲請人甲○○並自承有
    動產6000元，足見渠二人非無資力繳納本件抗告裁判費1000
    元。至聲請人主張其符合中低收入戶標準乙節，查中低收入
    戶標準乃行政主管機關為提供社會救助所設立之核定標準，
    與有無資力支出訴訟費用之認定係屬二事。聲請人執此謂其
    已符民事訴訟法第107條規定，容屬誤會。是本件訴訟救助
    聲請，為無理由，應予駁回。
五、據上論結，本件聲請為無理由，爰裁定如主文。
中    華    民    國    97    年    1     月    31    日
                    民事第七庭
                        審判長法  官  鄭三源
                              法  官  王聖惠
                              法  官  周美月
正本係照原本作成。
如不服本裁定，應於收受送達後10日內向本院提出抗告狀，並應
繳納抗告費新台幣１千元。
中    華    民    國    97    年    2     月    4     日
                              書記官  李華安


司法院資訊處製作；財團法人民間司法改革基金會備份。
